【裁判字號】    97,易,373
【裁判日期】    970717
【裁判案由】    贓物等
【裁判全文】
臺灣基隆地方法院刑事判決               97年度易字第373號
公  訴  人  臺灣基隆地方法院檢察署檢察官
被      告  丙○○
上列被告因竊盜案件，經檢察官提起公訴（97年度偵字第1641號
），被告為有罪之陳述，本院裁定改為簡式審判程序，判決如下
：
    主  文
丙○○逾越安全設備竊盜，累犯，處有期徒刑柒月；又竊盜，累
犯，處有期徒刑參月。應執行有期徒刑捌月。
    事  實
一、丙○○前因違反毒品危害防制條例案件，經本院以93年度訴
    字第524號判決判處有期徒刑10月、7月，應執行有期徒刑1
    年4月，又因違反毒品危害防制條例案件，經本院以94年度
    訴字第467號（起訴書誤載為94年度訴字第94號）判決判處
    有期徒刑11月、4月，應執行有期徒刑1年2月，2案經本院以
    94年度聲字第716號裁定應執行有期徒刑2年5月，於民國96
    年6月30日縮刑期滿執行完畢；詎其猶不知悔改，復基於為
    自己不法所有之犯意，分別於下列時、地為竊盜行為：
(一)、於97年4月12日凌晨0時許，見戊○○放置於臺北縣雙溪鄉○○路16號旁空地之資源回收物有相當之經濟價值，該處復無
    人看守，遂逾越該處防盜圍欄後竊取置放該處之鐵片12公斤
    、工字鐵137公斤、鐵鈀1支、損壞之馬達2顆、汽車輪圈1個
    等物（價值約新臺幣（下同）3000元）後即藏放在路旁。
(二)、於同日中午許，再獨自前往雙溪鄉梅竹蹊49號（位於茶花莊
    產業道路），由己○○放置資源回收物品處，見該處無人看
    管，有機可趁，徒手竊取該處所置放之電線38公斤、銅線8
    公斤、啞鈴1個及回收之電鍋19個等物（價值約1500元）後
    放置路旁草叢中。丙○○嗣即與乙○○、甲○○聯繫（二人
    涉及搬運贓物罪、故買贓物部分已另為協商判決）由乙○○
    搭載甲○○一同前往臺北縣雙溪鄉聖南寺旁鐵橋下起出，並
    搬運丙○○所藏放戊○○失竊之物品，再一同前往雙溪鄉梅
    竹蹊49號路旁將丙○○所藏放己○○失竊之物品搬運上車，
    嗣於同日下午13時30分許，為警在臺北縣雙溪鄉北38縣雙溪
    貢寮交界處為警當場查獲，並在上開小貨車上扣得上開戊○○、己○○2人失竊之物品，而查悉上情。
二、案經臺北縣政府警察局瑞芳分局報告臺灣基隆地方法院檢察
    署檢察官偵查起訴。
    理  由
壹、程序方面
一、按最重本刑為3年以下有期徒刑、拘役或專科罰金之罪，以
    及刑法第320條、第321條之竊盜罪，經第二審判決者，不
    得上訴於第三審法院，刑事訴訟法第376 條第1 款、第2 款
    定有明文。又除簡式審判程序、簡易程序及第376 條第1 款
    、第2 款所列之罪之案件外，第一審應行合議審判，96年3
    月21日總統公布、同年月23日施行之刑事訴訟法第284 條之
    1亦有明文。查本案被告丙○○係犯刑法第321條第1項第2款
    之加重竊盜罪、第320條第1項竊盜罪，依上開規定得行獨任
    審判，合先敘明。
二、被告所犯非死刑、無期徒刑、最輕本刑為3年以上有期徒刑
    之罪，或高等法院管轄第一審之案件，其於本院準備程序中
    ，就被訴事實為有罪之陳述，經告以簡式審判程序之旨，並
    聽取檢察官、被告之意見後，本院依刑事訴訟法第273條之
    1第1項裁定以簡式審判程序進行審理，是本件之證據調查，
    依同法第273條之2規定，不受同法第159條第1項、第161條
    之2、第161條之3、第163條之1及第164條至第170條規定之
    限制，均先予敘明。
貳、實體方面
一、上開事實，業據被告丙○○於警詢、檢察官偵查時及本院審
    理時均坦承不諱，核與被害人己○○、戊○○所指述情節相
    符，並有被害人己○○、戊○○立具之贓物認領保管單各1
    紙及失竊地點、物品及查獲當時之照片共14張在卷足資佐證
    ，足認被告任意性自白與事實相符，可以採信。從而，本案
    事證明確，犯行洵堪認定。
二、至於被告辯稱，位於臺北縣雙溪鄉○○路16號旁空地資源回
    收廠並無鐵圍欄，惟據被害人戊○○於警詢指稱，資源回收
    廠有鐵圍欄，又依卷附照片所示，資源回收廠周圍確有鐵皮
    圍繞著，足認被告所辯，不足採信，併此敘明。
三、核被告所為之2次竊盜犯行，分別係犯刑法第321條第1項第
    2款之逾越安全設備竊盜、第320條第1項之普通竊盜罪。其
    所為2次竊盜犯行，犯意各別，行為互殊，且被害法益亦非
    單一，應予分論併罰。查被告如事實欄之受有期徒刑之執行
    完畢後，5年內再犯本件有期徒刑以上之罪，應論以累犯，
    並依刑法第47條第1項加重其刑。
四、爰審酌被告不思以正當勞力換取財物，妄想以竊盜手段滿足
    所需，觀念殊不足取，兼以被告曾有多次竊盜而經法院判處
    罪刑之紀錄，此亦有臺灣高等法院被告前案紀錄表在卷可佐
    ，乃竟不知悔改向上，一犯再犯，足見其自省能力暨行為控
    制能力之薄弱；併衡酌被告行竊手法尚屬平和，暨其智識程
    度、犯罪動機、犯後坦承犯行等一切情狀，分別量處如主文
    所示之刑，併定應執行之刑。
五、依刑事訴訟法第284條之1、第273條之1、第299條第1項前段
    ，刑法第321條第1項第2款、第320條第1項、第47條第1項、
    第51條第5款，刑法施行法第1條之1，判決如主文。
本案經檢察官丁○○到庭執行職務
中    華    民    國    97    年    7     月    17    日
                  刑事第二庭法 官  陳伯厚
以上正本證明與原本無異。
如不服本判決應於收受本判決後10日內向本院提出上訴書狀，其
未敘述上訴理由者，並得於提起上訴後10日內向本院補提理由書
狀（均須按他造當事人之人數附繕本）「切勿逕送上級法院」。
中    華    民    國    97    年    7     月    17    日
                            書記官  黃士元
附錄論罪法條
刑法第321條第1項第2款
犯竊盜罪而有左列情形之一者，處六月以上、五年以下有期徒刑
：
二、毀越門扇、牆垣或其他安全設備而犯之者。
刑法第320條第1項
意圖為自己或第三人不法之所有，而竊取他人之動產者，為竊盜
罪，處 5 年以下有期徒刑、拘役或 5 百元以下罰金。


司法院資訊處製作；財團法人民間司法改革基金會備份。
